【裁判字號】    89,聲再,77
【裁判日期】    890229
【裁判案由】    聲請再審
【裁判全文】
臺灣高等法院刑事裁定                              八十九年度聲再字第七七號
    再審聲請人
    即受判決人  甲○○
右列聲請人因背信案件，對於本院八十八年度上易字第三八八五號中華民國八十九年
一月十二日確定判決（台灣板橋地方法院八十七年度易字第四○八四號、台灣板橋地
方法院檢察署八十七年度偵字第二二二六號），聲請再審，本院裁定如左：
    主  文
再審之聲請駁回。
    理  由
一、聲請意旨略稱：告訴人公司與其經銷商間並未約定販賣人機介面之區域範圍，又
    聲請人從未向直銷廠商表示僅能向民僑公司購買人機介面產品，亦即聲請人並無
    限制直銷廠商向告訴人公司購買之權利；直銷廠商拒絕向告訴人公司購買之原因
    ，完全係因與告訴人公司發生業務糾紛、或因產品價格、服務態度、品管瑕疵、
    不穩定等原因所致。告訴人公司無法具體提出受有損失之證據，原審遽為聲請人
    有罪之判決，實有未洽，爰聲請本件再審。
二、按刑事訴訟法第四百二十一條規定，不得上訴於第三審法院之案件，除前條規定
    外，其經第二審確定之有罪判決，如就足生影響於判決之重要證據漏未審酌者，
    亦得為受判決人之利益，聲請再審。所謂漏未審酌乃指第二審判決前已發現而提
    出之證據，未予審酌而言，苟被捨棄之證據，已於理由內敘明其捨棄之理由者，
    即非漏未審酌。又所謂重要證據，必須該證據已足認定受判決人應受無罪、或免
    訴、或輕於原審所認定之罪名方可，如不足以推翻原審所認定罪刑之證據，即非
    足生影響於原判決之重要證據。
三、查本院原確定判決認定：證人蔡素芬於偵查中即證稱渠僅偶而幫忙，再審聲請人
    方係民僑公司實際負責人與經營者，是證人係再審聲請人胞妹，殊無推卸己責，
    攀誣聲請人之理，堪信其證言為真實。又聲請人於卷附離職同意書影本載稱：「
    茲因個人（即聲請人甲○○）自去年（民國八十五年四月）背著公司私下成立民
    僑企業有限公司，公司電話00－0000000長期以來將森騰光電科技有限
    公司的人機介面成交客戶轉至民橋企業有限公司，從中牟取利益，造成森騰光電
    科技有限公司巨額的損失，業經森騰光電科技有限公司負責人李春森查明一切屬
    實，個人（同前）自願無條件放棄一切職務．．．．．．等股份」等語（見偵卷
    第六頁）情節相符，足證告訴人因直接客戶改為間接客戶，經民僑公司中間介入
    剝削，致利潤減少，自屬因此受損；是此等事實既經聲請人所肯認，聲請人復空
    言辯稱並無背信行為，即無可採。再者關於時代企業、昕銳公司、欣科公司、群
    翊公司、恆基公司等各往來廠商之相關證言部分，均經本院原判決詳予指駁，載
    明採納或捨棄之理由，觀諸原判決已甚明；是以參諸上開說明，原判決並未有何
    等重要證據漏未審酌之情事，再審聲請人背信犯行足堪認定，原判決依法論罪科
    刑，並無不合。綜上所述，原判決並無刑事訴訟法第四百二十一條得聲請再審情
    事，此外亦無同法第四百二十條第一項所定之情形，本件聲請人所舉聲請再審之
    理由，核與上引法條所定無一相符，應認為無再審理由，爰依同法第四百三十四
    條第一項，裁定如主文。
中    華    民    國    八十九    年      二        月      二十九      日
                        臺灣高等法院刑事第十九庭
                            審判長法  官  陳  祐  治
                                  法  官  呂  永  福
                                  法  官  陳  晴教
右正本證明與原本無異。
不得抗告。
                                  書記官  黃  麗  玲
中    華    民    國    八十九    年      三        月       三         日


司法院資訊處製作；財團法人民間司法改革基金會備份。
